# 母公司花 600 万，买下其资不抵债的子公司所欠 1000 万债务，请问怎么处理合适？

提问人：alony 时间：2014-07-28 13:13:30
母公司花 600 万，从第三方手中买下其资不抵债的子公司所欠 1000 万债务， 请问怎么账务处理合适？ 谢谢！

回答人：chenyiwei
1 、个别报表层面，如果母公司准备继续向子公司追讨的，则以实际支付的 600 万元作为对子公司的债权的初始成本，后续按摊余成本核算该金融资产，期末注意进行减值测试。 2 、合并报表层面，相当于以 600 万元结算原值 1000 万元的债务，差额 400 万元计入当期营业外收入。

提问人：__yEs 、先生 时间：2014-07-29 23:43:52
陈老师，请教如下： 1 、个别报表层面如果母公司准备继续向子公司追讨，做为债权投资，是否将其归类为金融资产中应收账款和贷款类别中? 2、个别报表层面如果母公司不准备继续向子公司追讨，是否按如下处理： 母公司个别报表： 借：应收账款—子公司 600贷：银行存款—600 借：营业外支出 600 贷：应收账款—子公司 600 子公司个别报表： 借：应付账款—XX公司 1000 贷：应付账款—母公司 1000 借：应付账款—母公司 1000 贷：营业外收入 1000 合并报表层面： 借：营业外收入（子公司） 1000贷：营业外支出（母公司） 600 营业外收入 400 另：母公司放弃对子公司追偿，是否需要考虑母公司对子公司投资呢？ 3 、“合并报表层面，相当于以 600 万元结算原值 1000 万元的债务，差额 400 万元计入当期营业外收入。 ”不管母公司是否放弃对子公司追偿，就集团层面而言整个业务看成了一个债务重组即可，这样理解行吗？

回答人：chenyiwei
1 、是。 2 、如果母公司不准备再向该子公司追讨的，则母公司按所支付的 600 万元确认为对子公司的长期股权投资；子公司将无需支付的应付款项 1000 万元转入资本公积。合并报表层面抵销分录： 借：资本公积 1000 贷：长期股权投资 600 贷：营业外收入400 3、基本可以这样理解。合并报表层面确认的营业外收入与母公司是否准备向子公司追讨无关。